【裁判字號】    99,易,256
【裁判日期】    990721
【裁判案由】    竊盜
【裁判全文】
臺灣基隆地方法院刑事判決               99年度易字第256號
公  訴  人  臺灣基隆地方法院檢察署檢察官
被      告  甲○○
上列被告因竊盜案件，經檢察官提起公訴（99年度偵字第2522號
），被告就被訴事實為有罪之陳述，本院裁定改依簡式審判程序
審理後判決如下：
    主  文
甲○○攜帶兇器、毀壞門扇竊盜，累犯，處有期徒刑陸月，如易
科罰金，以新臺幣壹仟元折算壹日，未扣案之扳手壹支沒收；又
竊盜，累犯，處有期徒刑參月，如易科罰金，以新台幣壹仟元折
算壹日。應執行有期徒刑捌月，如易科罰金，以新台幣壹仟元折
算壹日，未扣案之扳手壹支沒收。
    事  實
一、甲○○前因違反毒品危害防制條例罪，經本院以98年度基簡
    字第721 號簡易判決判處有期徒刑4 月確定，後於民國於99
    年1 月26日執行完畢。猶不知悔改，意圖為自己不法之所有
    ，於(1)99年4 月16日14時許，攜帶可供兇器使用之扳手1 支
    ，前往台北縣雙溪鄉○○村○○路58巷39號，以扳手1 支撬
    開破壞該住處後門進入屋內，竊取丙○○所有筆記型電腦1
    台、零錢100 餘元、丙○○之夫簡玉堂所有之行動電話1 支
    及車號HV—0437號小客車鑰匙1 支，得手後逃逸；(2)翌日（
    即17日）凌晨4 時許，再前往台北縣雙溪鄉○○村○○路58
    巷中正社區停車場，以上開汽車鑰匙竊取車號HV—0437號自
    小客車，充當代步工具。嗣於99年5 月20日11時30分，甲○
    ○另因涉毒品案件，在台北縣雙溪鄉雙溪火車站前為警緝獲
    ，並在其背包內發現內有上揭遭竊之筆記型電腦1 台、行動
    電話1 支（已由被害人領回），甲○○於竊盜犯行為警查悉
    前，主動向警員供出上揭物品係其所竊並接受裁判。
二、案經臺北縣政府警察局瑞芳分局報告臺灣基隆地方法院檢察
    署檢察官偵查起訴。
    理  由
壹、程序事項：
一、按簡式審判程序、簡易程序及第376 條第1 款、第2 款所列
    之罪之案件外，第一審應行合議審判，刑事訴訟法第284 條
    之1 定有明文，本件被告所犯之罪，核屬同法第376 第2 款
    之罪，是依上開規定，本件即非屬合議審判案件，合先敘明
    。
二、又被告所犯者非為死刑、無期徒刑、最輕本刑為3 年以上有
    期徒刑之罪或高等法院管轄第一審案件，其於準備程序進行
    中，先就被訴事實為有罪之陳述，經告知其簡式審判程序之
    旨，並聽取公訴人、被告之意見後，本院裁定改以簡式審判
    程序進行本案之審理，是本案之證據調查，依刑事訴訟法第
    273 條之2 之規定，即不受同法第159 條第1 項、第161 條
    之2 、第161 條之3 、第163 條之1 及第164 條至第170 條
    規定之限制。
貳、實體事項：
一、上揭犯罪事實，業據被告甲○○迭於警詢、偵查及本院審理
    時坦承不諱（詳見99年度偵字第2522號卷偵查卷第5 、6 、
    63、64、67、68頁，本院99年6 月30日審判筆錄），核與被
    害人丙○○於警詢時指述其位在台北縣雙溪鄉○○村○○路
    58巷39號住處後門於前揭時間遭人破壞入內行竊之被害情節
    （參見同上偵查卷第7 至11、22、23頁）相符，並有臺北縣
    政府警察局瑞芳分局牡丹派出所受理刑事案件報案三聯單、
    、現場及查獲贓物照片、臺北縣政府警察局車輛協尋電腦輸
    入單、車籍查詢- 基本資料詳細畫面、贓物認領保管單在卷
    可稽。綜上，足認被告自白與事實相符，可以採信，是本案
    事證至為明確，被告犯行洵堪認定，應依法論科。
二、按刑法第321條第1項第3 款之攜帶兇器竊盜罪，係以行為人
    攜帶兇器竊盜為其加重條件，此所謂兇器，其種類並無限制
    ，凡客觀上足對人之生命、身體、安全構成威脅，具有危險
    性之兇器均屬之，且祇須行竊時攜帶此種具有危險性之兇器
    為已足，並不以攜帶之初有行兇之意圖為必要（最高法院79
    年度台上字第5253號判例參照）。查被告持以行竊之扳手長
    約50公分，為金屬材質乙情，業據被告於本院審理時供述在
    卷，則前開工具屬質地堅硬之金屬器械，如持以行兇，依一
    般社會通念，足以對人之身體、生命產生危險，揆諸前揭判
    例意旨，自堪認為兇器。又被告行竊時以扳手敲壞之後門，
    具有藉其進出住宅或建築物內外並有防閑之功能，應屬刑法
    第321 條第1 項第2 款所稱之「門扇」。故核被告於上揭事
    實一(1)所為，係犯刑法第321 條第1 項第2 款、第3 款之攜
    帶兇器、毀壞門扇竊盜罪；於上揭事實一(2)所為，係犯刑法
    第320 條第1 項竊盜罪。公訴意旨雖漏未斟酌被告以扳手敲
    壞後門之方式行竊，惟被告毀壞門扇部分，僅係加重條件，
    其社會基本事實無異，尚無變更起訴法條之問題。被告所為
    上述2 次竊盜犯行，犯意各別，時間不同，應予分論併罰。
    被告有如事實欄一所載前案科刑及執行之情形，有臺灣高等
    法院被告前案紀錄表存卷可考，其於有期徒刑執行完畢後5
    年內，故意再犯本件有期徒刑以上之2 罪，為累犯，均應依
    刑法第47條第1 項之規定加重其刑。被告所為上揭2 件竊盜
    犯行為警查悉前，主動向警坦承犯行，並願接受裁判等情，
    業據被告於警詢、偵查中供述明確，且有被告警詢、偵查筆
    錄在卷供參，被告已該當自首之要件，堪認被告尚有悔悟之
    心，故就被告所為該等犯行，爰均依刑法第62條前段規定減
    輕其刑，並依法先加後減之。爰審酌被告正值盛年，不思循
    正當途徑獲取財物，攜帶兇器毀壞門扇行竊之犯罪手段，對
    被害人之財產之安全造成危害，惟犯後坦承犯行，態度尚稱
    良好，行竊所得財物部分已由被害人領回，並考量其犯罪之
    動機、目的及其智識程度、生活狀況等一切情狀，分別量處
    如主文所示之刑並諭知易科罰金之折算標準及定其應執行刑
    。未扣案之扳手1 支，為被告所有且供本案犯罪所用之物，
    業據被告於本院審理時供明在卷，爰依刑法第38條第1 項第
    2 款之規定宣告沒收。
據上論斷，應依刑事訴訟法第284 條之1 、第299 條第1 項前段
，刑法第320 條第1 項、第321 條第1 項第2 款、第3 款、第47
條第1 項、第62條前段、第41條第1 項前段、第51條第5 款、第
38條第1 項第2 款，判決如主文。
本案經檢察官乙○○到庭執行職務。
中    華    民    國    99    年    7     月    21    日
                  刑事第三庭法    官  黃梅淑
以上正本證明與原本無異。
如不服本判決應於收受送達後10日內向本院提出上訴書狀，並應
敘述具體理由；其未敘述上訴理由者，應於上訴期間屆滿後20日
內向本院補提理由書(均須按他造當事人之人數附繕本)「切勿逕
送上級法院」。
中    華    民    國    99    年    7     月    21    日
                            書 記 官  丁妍君
附錄本案論罪科刑法條全文：
刑法第321 條
犯竊盜罪而有左列情形之一者，處 6 月以上、 5 年以下有期徒
刑：
一、於夜間侵入住宅或有人居住之建築物、船艦或隱匿其內而犯
    之者。
二、毀越門扇、牆垣或其他安全設備而犯之者。
三、攜帶兇器而犯之者。
四、結夥三人以上而犯之者。
五、乘火災、水災或其他災害之際而犯之者。
六、在車站或埠頭而犯之者。
前項之未遂犯罰之。

司法院資訊處製作；財團法人民間司法改革基金會備份。
